【裁判字號】    89,交訴,72
【裁判日期】    890705
【裁判案由】    過失致死
【裁判全文】
臺灣彰化地方法院刑事判決                          八十九年度交訴字第七二號
    公  訴  人  臺灣彰化地方法院檢察署檢察官
    被      告  甲○○
右列被告因過失致死案件，經檢察官提起公訴（八十九年度偵字第三二九九號），本
院判決如左：
    主  文
甲○○因過失致人於死，處有期徒刑壹年。緩刑肆年。
    事  實
一、甲○○於民國八十八年十二月九日八時許，駕駛車牌號碼ＱＭ─五六六０號自小
    客車，沿彰化縣花壇鄉○○路，由南往北方向行駛，行經該處限速三十公里，並
    設有分向限制線，且為下坡道之大彰路一八公里八百五十公尺處，明知汽車行經
    坡路，應減速慢行，作隨時停車之準備，且行車速度，應依標誌之規定，又汽車
    在劃有分向限制線之路段，不得駛入來車之車道內，而依當時天候為晴天、直路
    、路面乾燥、無缺陷、無障礙物、路況、視距均良好，並無不能注意之情事，竟
    以時速四十五至五十公里間之速度，超速行駛，並越過分向限制線駛入對向車道
    ，致撞擊在對向正常行駛之由被害人白富仁所駕駛之車牌號碼ＨＦＲ─一五三號
    重型機車，白富仁因受正面撞擊，而受有頭部外傷合併顱內出血等傷害，經送醫
    急救，延至八十八年十二月十三日十時四十五分許不治死亡。甲○○於肇事後向
    有偵查權之彰化縣警察局彰化分局三家派出所警員自首犯罪，接受裁判。
二、案經彰化縣警察局彰化分局報驗後由臺灣彰化地方法院檢察署檢察官偵查起訴。
    理  由
一、訊據被告於偵、審中均坦承前開肇事致被害人死亡之事實，雖辯稱不知當時車速
    云云，惟經查，被告肇事後於現場留有九．九及九．五公尺之煞車痕，此有道路
    交通事故調查報告表一紙在卷可查，參以一般公路汽車煞車距離、行車速度對照
    表所示，前開煞車痕對照行車速度，事故發生當時，被告之車速應在四十五公里
    至五十公里間，而該處之限速為三十公里，亦有前開事故調查報告表可查，被告
    於肇事時顯已超速行駛，此外前開車禍事故並有相片十二幀在卷可稽，被害人係
    因本件車禍致死亡，業經臺灣彰化地方法院檢察署檢察官督同檢驗員相驗明確，
    有相驗屍體證明書、驗斷書及勘驗筆錄等在卷可憑，是被害人之死亡，係由被告
    之行為所致，其間有相當因果關係，已極為明確。按行車速度，應依標誌之規定
    ，汽車行駛時，駕駛人應注意車前狀況，並隨時採取必要之安全措施，又汽車在
    雙向二車道行駛時，均應在遵行車道內行駛，道路交通安全規則第九十三條第一
    項、第九十四條第三項、第九十七條第一款定有明文。被告於前揭時地駕駛車輛
    應注意能注意而不注意上開規定，且依當時天候及路況，均無不能注意之情形，
    竟疏未注意以致肇事，被告之行為自有過失，本件經送台灣省彰化縣區車輛行車
    事故鑑定委員會鑑定，亦持相同看法，有鑑定意見書可稽，本件被告犯罪事證明
    確，其犯行已堪認定。
二、核被告所為係犯刑法第二百七十六條第一項之過失致人於死罪。被告於肇事後即
    向到場處理，有偵查權之彰化縣警察局彰化分局三家派出所警員自首犯罪，有警
    局筆錄在卷可稽，並經到場處理之警員乙○○結証在卷，其所為符合自首要件，
    依刑法第六十二條前段規定，減輕其刑。爰審酌被告於本件車禍事故之發生需負
    完全責任、並其違規之情節及被告肇事後態度，肇事後業對被害人家屬為民事賠
    償（如卷附調解書）等一切情狀，量處如主文所示之刑。又被告前未曾受有期徒
    刑以上刑之宣告，有臺灣高等法院被告全國前案紀錄表可稽，其經此教訓，當知
    謹慎而無再犯之虞，本院認本判決所宣告之刑，以暫不執行為宜，爰宣告緩刑四
    年以勵自新。
據上論斷，應依刑事訴訟法第二百九十九條第一項前段，刑法第二百七十六條第一項
、第六十二條前段、第七十四條第一款，罰金罰鍰提高標準條例第一條前段，判決如
主文。
中      華      民      國      八十九      年      七    月      五    日
                                臺灣彰化地方法院交通法庭
                                    法      官  王  紋  瑩
右正本證明與原本無異。
如不服本判決應於判決送達後十日內向本院提出上訴狀( 須附繕本 )。
告訴人或被害人對於判決如有不服具備理由請求檢察官上訴者，其上訴期間之計算係
以檢察官收受判決正本之日期為準。
                                    法院書記官  鄭  秀  鑾
中      華      民      國      八十九      年      七    月     十二   日
刑法第二百七十六條
因過失致人於死者，處二年以下有期徒刑、拘役或二千元以下罰金。
從事業務之人，因業務上之過失犯前項之罪者，處五年以下有期徒刑或拘役，得併科
三千元以下罰金。


司法院資訊處製作；財團法人民間司法改革基金會備份。
